# 请教陈版，关于是否能够确认无形资产

提问人：claudinefra 时间：2012-01-31 22:45:27
现在客户有这样一个情况，他们有国家的特批可以生产一种产品，生产这种产品需要国家的批准，但没有正式的证书、许可之类的，只是国家相关政府部门口头通知，但行业内均认可并遵守这个规定，因此只有少数几家得到国家口头批准的企业可以生产这种产品。
在这样的情况下，是否能够通过现金流折现，确认这种权力的公允价值，并以此确认无形资产？这个问题的背景是另一家企业现在对其进行收购，但支付对价远大于账面净资产的评估价值。因此我们考虑，在确认商誉之前，是否能够对此确认无形资产。

回答人：chenyiwei
从理论上说，按照IFRS 3第B31～B34段的规定，这种“事实上的特许权”也是源于合同性权利力或其他法定权利，即使该项资产不能转让，或者不能从被购买方中分离出来，或者不能和其他权利、义务相分离，所以应当符合单独确认为一项无形资产的条件。但在实际操作中，如何在没有书面证据的情况下证明其符合准则规定的无形资产确认条件，可能难度较大。

回答人：chenyiwei
回复 homeli 的帖子
一般理解：外购的软件应符合无形资产的定义（当然不是企业合并中取得的，而是按照无形资产准则对确认条件的一般规定），不建议直接在当期全部转入销售成本。期末，应当尽可能对未来的销售情况予以合理预计，谨慎考虑其减值问题，必要时计提减值准备。

回答人：chenyiwei
回复 homeli 的帖子
这还是一个会计估计问题。这种软件肯定不是使用寿命不确定的无形资产，所以应当摊销。但摊销期限可适当缩短，并在减值测试时从严把握。如果不能确定未来经济利益很可能流入的，也可一次性费用化处理。
在作出该项会计估计时，可以参考当初公司决定投资 100 万购入这些软件时所作的可行性分析，考虑目前实际销售状况与当初的预测是否相符，以及作出预测时所依据的假设是否已发生重大变化而不再适用。

回答人：chenyiwei
回复 lwll 的帖子
看转让的年限，以及该高速公路公司后续对这些广告牌等还有无进一步的涉入。如果年限涵盖了高速公路剩余经营年限的绝大部分，且该高速公路公司后续对这些广告牌等无进一步的涉入，则参照融资租赁方式一次性确认收入；反之则参照经营租赁方式，逐年确认租金收入。

回答人：chenyiwei
回复 syswshcn 的帖子
不清楚具体的背景。但一般的处理原则是：外购的许可（通常是采用收购股权的方式间接取得的）按照解释 5 号第一条的规定确认为无形资产应无太大异议，但企业自行申请取得的许可，因为涉及的不确定性较多，建议把相关费用在发生时予以费用化处理。所以我个人理解以前年度的资本化处理是否构成了一项前期差错？即现在的转销处理实际上是差错更正的表现（当然这种做法不一定符合CAS 28对前期差错更正的处理要求）？这种情况并不是会计政策变更，因为会计准则并无对此类支出的资本化／费用化问题赋予企业管理层以选择权。

提问人：homeli 时间：2012-02-02 12:44:06
回复 chenyiwei 的帖子
若摊销，则第二年无收入则有成本这报表也不好看，是不是这样若无收入则就不摊销，直接计提减值呢？

回答人：chenyiwei
这是会计估计问题，还是请依据资产减值准则的规定进行减值测试后再确定。